臺灣桃園地方法院交通事件裁定　　　　　　　　　　　九十二年度交聲字第一三號
　　原處分機關　交通部公路局新竹區監理所桃園監理站
　　異　議　人　甲○○　男　四.
　　即受處分人
右受處分人因違反道路交通管理處罰條例案件，不服交通部公路局新竹區監理所桃園
監理站九十一年十二月六日所為桃監裁五字第駕裁五二－Ｆ00000000號裁決
，聲明異議，本院裁定如左：
    主  文
異議駁回。
    理  由
一、聲明異議意旨略以：異議人於民國九十一年九月十九日駕駛車號Ｑ三－八五三一
    號小客車行經竹南鎮○○路時，由於路側係劃有停車線（白色實線），故將車子
    臨時停路側白線處，惟因路旁設有電信箱其體積較大，雖將車緊依路邊停放但『
    車體仍有踰越白線』之事實，即進入對面眼鏡行調整眼鏡，前後約十五分鐘，但
    事後卻接獲竹南警察分局之逕行告發單，上載違反道路交通管理處罰條例第五十
    六條第壹項第五款『在顯有妨害他車通行處所停車』之違規事實，針對該項『不
    存在』之事實，異議人深不認同：(1)依舉發之照片現場得知，當時停車處所道路
    通暢無阻，幾乎無來往之過往車輛通行，何來『在顯有妨害他車通行處所停車』
    中『顯有』之不存在事實。(2)有關是否違反道路交通管理處罰條例第五十六條第
    一項第五款之規定，依監理所公告之網站對該條款附有交通部86.10.27交路八十
    六字第０四七三一九號函釋中亦有明文：『為免爾後員警執法困擾及汽車駕駛人
    無所依循，對於有新採禁止停車之必要時，宜依道路交通標誌、標線、號誌設置
    規則規定於劃設禁止停車標誌、標線後，再執法取締，俾杜爭議。』(3)行為時異
    議人之小客車已緊依路側白實線停放，依道路交通標誌標線設置規則第一百四十
    九條規定：白實線－設於路側者，作為車輛停放線，為此聲明異議云云。原處分
    意旨則以：聲明異議人於九十一年九月十九日十一時零分，駕駛Ｑ三－八五三一
    號自小客車，停於苗栗縣竹南鎮○○路時，為苗栗縣警察局竹南分局竹南派出所
    舉發『在顯有妨害他車通行處所停車』，並填製苗縣警交字第Ｆ0000000
    0號違規通知單移送本站，因認異議人違反道路交通安全規則第一百十二條第一
    項第九款規定，依道路交通管理處罰條例第五十六條第一項第五款規定，再依違
    反道路交通管理事件統一裁罰標準即處理細則第四十一條第四項規定，裁罰異議
    人新台幣九百元等語。
二、按「汽車停車時，應依左列規定：‧‧‧九、顯有妨害他車通行之處所，不得停
    車。」，為九十年五月三十日新修正施行之道路交通安全規則第一百十二條第一
    項第九款所明文規定；又「汽車駕駛人停車時，有左列情形之一者，處新臺幣六
    百元以上一千二百元以下罰鍰：‧‧‧五、在顯有妨礙他車通行處所停車者。」
    ，為道路交通管理處罰條例第五十六條第一項第五款所明文規定，先予敘明。
三、經查：異議人所駕駛之車牌號碼Ｑ三－八五三一號小客車，於九十一年九月十九
    日十一時零分許，停於苗栗縣竹南鎮○○路段之某路側白線處，車身已踰越白線
    左側，佔用部分車道之事實，為異議人所不爭執，且有苗栗縣警察局竹南分局竹
    南派出所警員所拍攝之舉發照片在卷可稽，是異議人所有之Ｑ三－八五三一號小
    客車於前揭時間、地點停車之事實已堪認定。又白實線‧‧‧設於路側者，作為
    車輛停放線，固為道路交通標誌標線設置規則第一百四十九條規定第一項第三款
    所明文規定，惟駕駛人於路側劃有白線路段停車時，仍應注意其停車是否顯有妨
    害他車之通行，否則道路交通安全規則第一百十二條第一項第九款文規定即失其
    規範之意義。本件依前開舉發照片所示，異議人前開自小客車停車之路段是雙向
    單車道之道路，路段中劃雙黃實線（依交通標誌標線設置規則第一百四十九條規
    定第一項第八款規定，雙黃實線設於路段中，係用以分隔對向車道，並雙向禁止
    超車、跨越或迴轉），異議人汽車停放之情形：汽車前端車身有近一半係停於車
    道，汽車後段車身則有一半以上停於車道中，以照片中異議人汽車之寬度為比對
    標準，該車道所剩之寬度確實顯已不足供一部汽車通行，是欲行經該處之汽車勢
    必需跨越路中之雙黃實線始能通行，足認異議人前開汽車停於該處確已明顯妨害
    他車通行，是其前開汽車在顯有妨害他車通行處所停車之事實，已至堪認定。雖
    異議人稱依舉發之照片現場得知，當時停車處所道路通暢無阻，幾乎無來往之過
    往車輛通行，何來『在顯有妨害他車通行處所停車』中『顯有』之不存在事實云
    云，惟其既稱伊進入對面眼鏡行調整眼鏡，前後達十五分鐘之久，此段時間內豈
    不會妨害他車通行？是其所辯顯不足採信。又異議人所提出之交通部八十六年十
    月二十七日交路八十六字第０四七三一九號函，其上固有『為免爾後員警執法困
    擾及汽車駕駛人無所依循，對於有新採禁止停車之必要時，宜依道路交通標誌、
    標線、號誌設置規則規定於劃設禁止停車標誌、標線後，再執法取締，俾杜爭議
    。』等文字之記載，惟該函就「水防道路」是否屬道路交通管理處罰條例第三條
    名詞釋義所指「道路」之範疇有疑義，以致是否應依道路交通管理處罰條例第五
    十六條第一項第五款規定處罰發生之爭議而為解釋，與本件之情形顯無任何關係
    。道路交通安全規則第一百十二條第一項第九款既早已明文規定：「顯有妨害他
    車通行之處所，不得停車」，異議人考領有汽車駕駛執照，自應知悉該規定並遵
    守之，異議人駕駛之前開汽車既在顯有妨害他車通行處所停車，原處分機關依異
    議人違規事實為前開裁決，其處分自無不當，是異議人之聲明異議為無理由，應
    予駁回。
據上論斷，應依道路交通管理處罰條例第八十七條第二項、道路交通案件處理辦法第
十九條，裁定如主文。
中      華      民      國    九十一    年      一      月      十三    日
                                   臺灣桃園地方法院交通法庭
                                       法  官   林春鈴
右正本證明與原本無異。
如不服本裁定，應於裁定送達後五日內向本院提出抗告狀。
                                       書記官   江世亨
中      華      民      國    九十二    年      一      月      十六    日
